臺灣臺中地方法院刑事判決　　　　　　　96年度易字第4196號
公　訴　人　臺灣臺中地方法院檢察署檢察官
被　　　告　乙○○
選任辯護人　林文成律師
被　　　告　丁○○
選任辯護人　吳憲明律師
被　　　告　己○○
被　　　告　戊○○
上　一　人
選任辯護人　林俊雄律師
被　　　告　辛○○
選任辯護人　林堡欽律師
　　　　　　廖健智律師
上列被告因詐欺案件，經檢察官提起公訴（九十六年度偵字第九
六三四號、第一一八九二號、第一二六八九號），被告等均於準
備程序就被訴事實為有罪之陳述，本院合議庭裁定由受命法官獨
任進行簡式審判程序，並予判決如下：
    主    文
乙○○共同犯詐欺取財罪，肆罪，各處有期徒刑壹年陸月，均減
為有期徒刑玖月，扣案如附表二所示之物均沒收。主刑部分應執
行有期徒刑壹年陸月。
丁○○共同犯詐欺取財罪，肆罪，各處有期徒刑壹年陸月，均減
為有期徒刑玖月，扣案如附表二所示之物均沒收。主刑部分應執
行有期徒刑壹年陸月。
己○○共同犯詐欺取財罪，肆罪，各處有期徒刑壹年肆月，均減
為有期徒刑捌月，扣案如附表二所示之物均沒收。主刑部分應執
行有期徒刑壹年肆月。
戊○○共同犯詐欺取財罪，罪，各處有期徒刑壹年肆月，均減
為有期徒刑捌月，扣案如附表二所示之物均沒收。主刑部分應執
行有期徒刑壹年貳月，緩刑年，並應向公庫支付新臺幣拾萬
元，緩刑期間付保護管束。
辛○○共同犯詐欺取財罪，處有期徒刑壹年貳月，減為有期徒刑
柒月，緩刑貳年，並應向公庫支付新臺幣貳拾萬元，緩刑期間付
保護管束。扣案如附表二所示之物均沒收。
    犯罪事實
一、己○○前於民國九十五年間，曾因違反商標法案件，經本院
    以九十六年度中簡字第一一六五號判處有期徒刑三月確定（
    於其為下列犯行時尚未執行，不構成累犯）；戊○○、辛○○則前均未曾因故意犯罪受有期徒刑以上刑之宣告，素行尚
    佳；己○○、戊○○、辛○○、乙○○與丁○○等人先後與
    李怡蕙（亦擔任車手負責提款工作，另由檢察官簽分偵辦）
    ）及在大陸地區負責撥打詐騙電話而人數不詳之成年人等人
    ，共同基於詐欺取財犯意聯絡，分別以自所提領之現金中抽
    取百分之０‧二至百分之０‧三之款項作為代價，負責擔任
    為不法犯罪集團持人頭帳戶存摺或金融卡領款，並將領得之
    款項匯款予在大陸地區之不法詐欺集團成員領取等俗稱「車
    手」之工作。而在大陸地區之不法犯罪集團成員則係以隨機
    撥打電話方式，先後於如附表一所示「遭詐騙之時間欄」內
    所示時日，以如附表一所示之詐騙方式，要求如附表一所示
    之甲○○○、壬○○○等被害人匯款至如附表一所示之人頭
    帳戶內，致如附表一所示之甲○○○、壬○○○等被害人分
    別因此陷於錯誤，而於如附表一所示之匯款時間，匯入如附
    表一所示之金額至如附表一所示之人頭帳戶，嗣後在大陸地
    區之不法犯罪集團成員即以語音方式查詢上開被害人有無匯
    款，其後再直接或輾轉通知乙○○、丁○○、己○○、戊○○、辛○○及李怡蕙等車手持人頭帳戶之存摺、印章及金融
    卡至各處之自動櫃員提款機領取被害人所匯入之款項。而擔
    任車手之乙○○、丁○○、己○○、戊○○、辛○○等人均
    明知在大陸地區之不法犯罪集團成員不自行提領款項，卻支
    付代價僱用渠等代為提領，又囑渠等將所提領款項輾轉以匯
    款或存款之方式存入所指定帳戶，所為顯與常情有違，該等
    款項乃係詐騙集團以組織性方法詐取他人之財物所得，惟因
    貪圖不法之利益，竟分別基於與在大陸地區之不法犯罪集團
    成員共同詐欺取財之犯意聯絡，各在渠等參與該集團之時日
    內，依照在大陸地區之不法犯罪集團成員之指示，先後從事
    上開車手之工作，並於領取人頭帳戶款項而各自扣除報酬後
    ，再將其餘款項匯入在大陸地區之不法犯罪集團成員所指定
    之帳戶內，供該等成員便於自行領取。嗣因戊○○另有提供
    自己之帳戶資料供前述不法犯罪集團成員實施詐騙後，令被
    害人匯入款項之用，乃由警於九十六年四月十一日晚間起依
    序查獲戊○○、己○○及丁○○，並扣得乙○○等人所屬不
    法集團成員所有，供上開犯罪所用或因上開犯罪所得之印章
    九顆、戶名為余佳珍之臺灣中小企業銀行、土地銀行之帳戶
    資料一袋、金融卡八張、戶名為莊樹杰之帳戶資料一組、現
    金二千元、行動電話五支（分別內含門號00000000
    00號、0000000000號、0000000000
    號、0000000000號、0000000000號
    SIM 卡），金融帳戶筆記二本、存摺八本，暨與本件犯行無
    直接關連性之帳戶名冊三張、筆記型電腦一台等物，始進而
    循線獲悉上情。
二、案經臺中市警察局第一分局報請臺灣臺中地方法院檢察署檢
    察官偵查起訴。
    理    由
一、訊據被告乙○○、丁○○、己○○、戊○○及辛○○對於上
    開犯罪事實業於本院訊問時均供承不諱，且互核相符，而在
    大陸地區之真實姓名、年籍均不詳之人確有以如附表一所示
    方式詐騙甲○○○、壬○○○等被害人，要求被害人匯款至
    如附表一所示帳戶內，而取得該等款項等情，亦據被害人甲○○○、壬○○○、癸○○及庚○○先後於警詢中指述甚詳
    〔被害人筆錄出處均詳如附表一備註欄所示。按被告以外之
    人（包括證人、鑑定人、告訴人、被害人及共同被告等）於
    審判外之陳述雖不符刑事訴訟法第一百五十九條之一至之四
    等四條之規定，而經當事人於審判程序同意作為證據，法院
    審酌該言詞陳述或書面陳述作成時之情況，認為適當者，亦
    得為證據；當事人、代理人或辯護人於法院調查證據時，知
    有刑事訴訟法第一百五十九條第一項不得為證據之情形，而
    未於言詞辯論終結前聲明異議者，視為有前項之同意，同法
    第一百五十九條之五定有明文。立法意旨在於傳聞證據未經
    當事人之反對詰問予以核實，原則上先予排除。惟若當事人
    已放棄反對詰問權，於審判程序中表明同意該等傳聞證據可
    作為證據；或於言詞辯論終結前未聲明異議，基於尊重當事
    人對傳聞證據之處分權，暨證據資料愈豐富，愈有助於真實
    發見之理念，且強化言詞辯論主義，使訴訟程序得以順暢進
    行，上開傳聞證據亦均具有證據能力。本件被害人甲○○○
    、壬○○○、癸○○及庚○○均曾於警詢中為陳述，其性質
    雖屬傳聞證據，且渠等皆未再於法院審理中為陳述，復查無
    符合刑事訴訟法第一百五十九條之一至之四等前四條之情形
    ；然證人甲○○○等人所為之上開警詢筆錄內容，業經本院
    審理時予以提示並告以要旨，且各經檢察官及被告乙○○等
    人，暨渠等之選任辯護表示意見，當事人與選任辯護人均已
    知上述筆錄乃傳聞證據，且咸未於言詞辯論終結前對該等筆
    錄內容異議，是依上開規定，被害人甲○○○等人於警詢中
    之證言已經擬制同意有證據能力，本院審酌上開筆錄作成時
    ，較無施壓或干擾，亦無不當取供之情形，認為以之作為
    本件之證據亦屬適當，是證人甲○○○等人於警詢中所為之
    上開證言自具有證據能力〕，且有被害人甲○○○所提出第
    一商業銀行匯款申請書代收入傳票、被害人壬○○○所提出
    臺北銀行存摺內頁影本、被害人癸○○所提出國泰世華商業
    銀行匯出匯款回條、臺中商業銀行西臺中分行九十六年一月
    十二日中西中字第０九六０一五００一四號函附之戶名己○○、帳號000000000000000號帳戶之基本資
    料與交易存提明細、聯邦商業銀行九十六年三月七日（九六
    ）聯銀中字第八０號函附之戶名戊○○、帳號000000
    000000號帳戶開戶基本資料及交易往來明細、中國信
    託商業銀行九十六年三月九日中信銀集作字第九六五０一八
    二九號函附之戶名戊○○、帳號000000000000
    號帳戶相關資料、中國信託商業銀行九十六年四月十六日中
    信銀集作字第九六五０三０五一號函附之戶名辛○○、帳號
    000000000000號帳戶相關資料等在卷（見臺中
    市警察局第一分局刑案偵查卷宗第一一頁、第一六頁至第
    一八頁，臺中市警察局第一分局刑案偵查卷宗第一一八頁
    至第一一九頁、第一五一頁至第一五八頁、第一六二頁至第
    一七二頁，臺中市警察局第四分局刑案偵查卷宗第四二頁、
    第四六頁至第五七頁），暨如附表二所示之供犯罪所用或因
    犯罪所得之物扣案可資佐證，是被告乙○○等人之上開自白
    ，核與客觀事實相符，堪予採信。按共同正犯之意思聯絡，
    不限於事前有所協議，其於行為當時，基於相互之認識，以
    共同犯罪之意思參與者，亦無礙於共同正犯之成立，此有最
    高法院七十三年度台上字第一八八六號判例可資參照，是以
    共同之行為決意不一定要在事先即行為前便已存在，行為當
    中始先後形成亦可。本件被告乙○○等人均擔任車手工作，
    且參與上開不法犯罪集團，負責提領被害人甲○○○等人遭
    詐欺取財所匯之上開款項，渠等不僅對於在大陸地區之真實
    姓名、年籍均不詳之人係從事上開詐欺行為知之甚詳，亦有
    所認許，縱非事先即行為前便已存在共同犯罪之決意，然於
    領款行為當中業已先後形成詐欺取財之犯意無疑。況且，被
    告乙○○等人亦確有迨大陸地區之不法犯罪集團騙取被害人
    匯款後，再依指示將被害人匯入之款項領出，將款項交付或
    以匯款、存款方式交付該集團，而參與犯罪構成要件之行為
    ，自均與在大陸地區不法犯罪集團之成員有犯意聯絡及行為
    分擔，而同屬詐欺取財之共同正犯，允無疑義。綜此，本件
    事證已臻明確，被告乙○○、丁○○、己○○、戊○○及辛○○之上揭犯行，均洵堪認定。
二、核被告乙○○、丁○○、己○○、戊○○及辛○○所為，均
    係犯刑法第三百三十九條第一項之詐欺取財罪。被告乙○○
    等人與李怡蕙及在大陸地區負責撥打詐騙電話而人數不詳之
    不法犯罪集團成員間，就上揭詐欺取財犯行分別有犯意聯絡
    及行為分擔，俱應論以共同正犯。又被告己○○、戊○○及
    辛○○先於在大陸地區之不法犯罪集團成員為詐欺行為時，
    提供渠等所有之如附表一所示之金融機構帳戶資料供該不法
    集團成員命被害人匯款而為詐欺取財使用，其後復擔任車手
    提款而共同參與詐欺之構成要件行為，其低度之幫助行為，
    應為高度之正犯行為所吸收，僅應以正犯之罪責論處。另被
    告戊○○參與前開不法犯罪集團之期間為自九十六年二月間
    某日起，公訴人基於「檢察一體」原則，已更正限縮其犯罪
    部分之被害人為如附表一所示之壬○○○、癸○○及庚○○
    ，本院自應僅就被告戊○○此三次詐欺取財犯行予以論究。
    被告乙○○、丁○○、己○○所犯四次詐欺取財罪與被告戊○○所犯三次詐欺取財犯行間，犯意均屬各別，行為且互殊
    ，咸應予以分論併罰之。
四、爰審酌被告乙○○、丁○○、己○○、戊○○及辛○○均正
    值青壯之年，竟不循正途賺取所需，而以上開不法方式牟利
    ，又渠等犯罪之動機、各自之犯罪所得及參與之時間長短、
    參與之集團成員數量，被害人蒙受詐騙之受害款項動輒為幾
    百萬元，額度均屬至鉅，所為嚴重破壞社會經濟秩序，更使
    被害人產生對社會的不信任感，嚴重危害社會秩序，行為均
    值非難，暨被告乙○○等五人各自於共同犯罪中所扮演之角
    色與情節輕重，渠等犯罪後對於上揭犯罪事實均已坦白承認
    ，深具悔意，犯罪後態度尚稱良好等一切情狀，分別量處如
    主文所示之刑。至公訴人雖認被告乙○○等人以前揭方式犯
    案，無異助長詐欺取財氾濫，且本件被害人遭詐騙之金額龐
    大，被告乙○○等人犯罪所肇致之具體損害至鉅，乃具體求
    處被告乙○○有期徒刑五年；被告丁○○、己○○有期徒刑
    四年；被告戊○○有期徒刑三年；被告辛○○有期徒刑一年
    六月等語；惟被告乙○○等人雖以自己共同犯罪之意思，與
    大陸地區之不法犯罪集團成員相互利用彼此之行為，以獲取
    不法利益，然終究並無具體之事證顯示渠等係屬該不法詐欺
    集團之核心份子，且亦非直接撥打電話向被害人訛詐之人，
    本院於考量被告乙○○等人犯罪之情節及其餘情狀後，認對
    被告乙○○等人各處予如主文所示之刑罰，已足收懲儆之效
    ，是檢察官具體求刑之刑度稍嫌過重，併述明之。另按九十
    六年罪犯減刑條例業於九十六年七月四日公布，並自同年月
    十六日施行，該條例第二條明文規定：「犯罪在中華民國九
    十六年四月二十四日以前者，除本條例另有規定外，依下列
    規定減刑：三、有期徒刑、拘役或罰金，減其刑期或金額二
    分之一」；本件被告乙○○等人所犯上揭詐欺取財犯行之犯
    罪時間，咸係在九十六年四月二十四日以前，且非屬上揭減
    刑條例第三條規定不予減刑之情形，故依上開規定，本院均
    應寬減所宣告有期徒刑之二分之一，並就被告乙○○、丁○○、己○○、戊○○等人定其應執行之刑。末查，被告戊○○、辛○○前皆未曾因故意犯罪受有期徒刑以上刑之宣告，
    有渠等臺灣高等法院被告前案紀錄表在卷可憑，其二人因年
    少識淺、一時失慮，致為本件犯行，但畢竟僅擔任車手工作
    ，非不法犯罪集團之核心份子，於本件之犯罪情節尚未至無
    可原宥之程度，且被告戊○○、辛○○犯後均已坦承犯行，
    頗見悔悟之意，渠二人經此偵審程序，當知警惕守法，應無
    再犯之虞，是對被告戊○○、辛○○所宣告之刑，應咸以暫
    不執行為適當，爰分別併予宣告緩刑三年、二年，以啟自新
    ，並依同條第二項第四款規定，諭知各應向公庫支付新台幣
    三十萬元及二十萬元。另本院為導正被告戊○○、辛○○之
    錯誤偏差行為，以期有正確之法治認知及正確之價值觀念，
    爰另依刑法第九十三條第一項規定，併諭知於緩刑期間交付
    保護管束，以期被告戊○○、辛○○能自新向上。
五、另按共同正犯因相互間利用他人之行為，以遂行其犯意之實
    現，本於責任共同之原則，有關沒收部分，對於共犯間供犯
    罪所用之物，自均應為沒收之諭知。本件扣案如附表二所示
    之物，均係被告乙○○等人或渠等所屬不法集團成員等共犯
    所有，且供所屬不法犯罪集團成員為本件犯行所用或因犯罪
    所得之物，業據被告丁○○、己○○及戊○○供述在卷（見
    本院卷第九二頁至第九三頁），爰各應依刑法第三十八條第
    一項第二款、第三款之規定，併為沒收之宣告。另扣案帳戶
    名冊三張及筆記型電腦一台，固係被告丁○○所有，然其已
    於本院訊問時否認該物品係供其共同為上開犯罪所用之物，
    且復查無其他具體事證足資證明確與本案有涉，復非屬違禁
    物，核既均與沒收之要件不符，爰俱不併為沒收之諭知。又
    如附表一所示供被害人匯入遭詐騙款項之被告己○○、戊○○及辛○○所有之帳戶資料，因均未扣案，復無具體事證顯
    示該等帳戶資料屬違禁物且現仍存在，為免滋生日後執行之
    困難，亦不併予宣告沒收，咸附此敘明之。
據上論斷，應依刑事訴訟法第二百七十三條之一第一項、第二百
九十九條第一項前段，刑法第二十八條、第三百三十九條第一項
、第五十一條第五款、第七十四條第一項第一款、第二項第四款
、第九十三條第一項、第三十八條第一項第二款、第三款，刑法
施行法第一條之一第一項、第二項前段，中華民國九十六年罪犯
減刑條例第二條第一項第三款、第七條、第十條第一項，判決如
主文。
本案經檢察官丙○○到庭執行職務。
中　　華　　民　　國　　96　　年　 10　  月　　12　   日
                  刑事第三庭  法  官  陳思成
上正本證明與原本無異。
如不服本判決，應於收送達後10日內向本院提出上訴書狀（應敘
述具體理由並附繕本）。
上訴書狀如未敘述理由，應於上訴期間屆滿後20日內補提理由書
於本院。
                              書記官  張宏清
中　　華　　民　　國　　96　　年　 10　  月　　12　   日
附錄論罪科刑法條
刑法第三百三十九條第一項
意圖為自己或第三人不法之所有，以詐術使人將本人或第三人之
物交付者，處五年以下有期徒刑、拘役或科或併科一千元以下罰
金。
附表一
┌──┬─────┬────┬──────┬─────────┬───────┬──────┐
│編號│共同參與犯│ 被害人 │遭詐騙之時間│  詐  騙  手  法  │匯款時間、金額│  備    註  │
│    │罪之人    │        │            │                  │及匯入帳戶明細│            │
├──┼─────┼────┼──────┼─────────┼───────┼──────┤
│ 一 │在大陸地區│甲○○○│95年12月25日│僭充中華電信人員向│於95年12月25日│被害人筆錄見│
│    │之不法犯罪│        │13時許      │甲○○○訛稱其遭人│匯款250萬元至 │臺中市警察局│
│    │集團成員、│        │            │冒用名義申辦行動電│戶名己○○、帳│第一分局刑案│
│    │乙○○、洪│        │            │話，且積欠電話費未│號000000000000│偵查卷宗第│
│    │翊翔、陳承│        │            │按時繳納，需暫時凍│號臺中商業銀行│7頁至第8頁  │
│    │韋        │        │            │結帳戶以防遭人盜領│西臺中分行帳戶│            │
│    │          │        │            │，並進而要求需將帳│內            │            │
│    │          │        │            │戶內款項轉匯入指定│              │            │
│    │          │        │            │之帳戶內，以免有所│              │            │
│    │          │        │            │損失              │              │            │
├──┼─────┼────┼──────┼─────────┼───────┼──────┤
│ 二 │在大陸地區│壬○○○│96年2月4日  │僭充偵查隊員警向鄭│於96年2月5日匯│被害人筆錄見│
│    │之不法犯罪│        │            │周麗蓉謊稱其帳戶有│款752100元至戶│臺中市警察局│
│    │集團成員、│        │            │不正常匯款進出，需│名戊○○、帳號│第一分局刑案│
│    │乙○○、洪│        │            │凍結使用，並釐清帳│000000000000號│偵查卷宗第│
│    │翊翔、陳承│        │            │戶內之款項        │中國信託商業銀│50頁至第53頁│
│    │韋、戊○○│        │            │                  │行臺中分行帳戶│            │
│    │、李怡蕙  │        │            │                  │內            │            │
│    │          │        │            │                  ├───────┤            │
│    │          │        │            │                  │於96年2月5日匯│            │
│    │          │        │            │                  │款988300元至戶│            │
│    │          │        │            │                  │名戊○○、帳號│            │
│    │          │        │            │                  │000000000000號│            │
│    │          │        │            │                  │聯邦商業銀行臺│            │
│    │          │        │            │                  │中分行帳戶內  │            │
│    │          │        │            │                  ├───────┤            │
│    │          │        │            │                  │於96年2月5日匯│            │
│    │          │        │            │                  │款246000元至戶│            │
│    │          │        │            │                  │名戊○○、帳號│            │
│    │          │        │            │                  │000000000000號│            │
│    │          │        │            │                  │中國信託商業銀│            │
│    │          │        │            │                  │行臺中分行帳戶│            │
│    │          │        │            │                  │內            │            │
│    │          │        │            │                  ├───────┤            │
│    │          │        │            │                  │於96年2月5日匯│            │
│    │          │        │            │                  │款975800元至戶│            │
│    │          │        │            │                  │名戊○○、帳號│            │
│    │          │        │            │                  │000000000000號│            │
│    │          │        │            │                  │中國信託商業銀│            │
│    │          │        │            │                  │行臺中分行帳戶│            │
│    │          │        │            │                  │內            │            │
│    │          │        │            │                  ├───────┤            │
│    │          │        │            │                  │於96年2月5日匯│            │
│    │          │        │            │                  │款998900元至戶│            │
│    │          │        │            │                  │名戊○○、帳號│            │
│    │          │        │            │                  │000000000000號│            │
│    │          │        │            │                  │中國信託商業銀│            │
│    │          │        │            │                  │行臺中分行帳戶│            │
│    │          │        │            │                  │內            │            │
│    │          │        │            │                  ├───────┤            │
│    │          │        │            │                  │於96年2月5日匯│            │
│    │          │        │            │                  │款999333元至戶│            │
│    │          │        │            │                  │名戊○○、帳號│            │
│    │          │        │            │                  │000000000000號│            │
│    │          │        │            │                  │中國信託商業銀│            │
│    │          │        │            │                  │行臺中分行帳戶│            │
│    │          │        │            │                  │內            │            │
│    │          │        │            │                  ├───────┤            │
│    │          │        │            │                  │於96年2月5日匯│            │
│    │          │        │            │                  │款999868元至戶│            │
│    │          │        │            │                  │名戊○○、帳號│            │
│    │          │        │            │                  │000000000000號│            │
│    │          │        │            │                  │中國信託商業銀│            │
│    │          │        │            │                  │行臺中分行帳戶│            │
│    │          │        │            │                  │內            │            │
│    │          │        │            │                  ├───────┤            │
│    │          │        │            │                  │於96年2月5日匯│            │
│    │          │        │            │                  │款999855元至戶│            │
│    │          │        │            │                  │名戊○○、帳號│            │
│    │          │        │            │                  │000000000000號│            │
│    │          │        │            │                  │聯邦商業銀行臺│            │
│    │          │        │            │                  │中分行帳戶內  │            │
├──┼─────┼────┼──────┼─────────┼───────┼──────┤
│ 三 │在大陸地區│癸○○  │96年4月4日12│僭充中華電信人員向│於96年4月4日匯│被害人筆錄見│
│    │之不法犯罪│        │時40分許    │癸○○訛稱其遭人冒│款0000000元至 │臺中市警察局│
│    │集團成員、│        │            │用名義申辦行動電話│戶名辛○○、帳│第四分局刑案│
│    │乙○○、洪│        │            │，且積欠電話費未按│號000000000000│偵查卷宗第31│
│    │翊翔、陳承│        │            │時繳納，需暫時凍結│號中國信託商業│頁至第33頁  │
│    │韋、戊○○│        │            │帳戶以防遭人盜領，│銀行公益分行帳│            │
│    │、辛○○  │        │            │並進而要求需將帳戶│戶內          │            │
│    │          │        │            │內款項轉匯入指定之│              │            │
│    │          │        │            │帳戶內，以免有所損│              │            │
│    │          │        │            │失                │              │            │
├──┼─────┼────┼──────┼─────────┼───────┼──────┤
│ 四 │在大陸地區│庚○○  │96年4月11日1│僭充中華電信人員向│於96年4月11日 │被害人筆錄見│
│    │之不法犯罪│        │4時許       │庚○○訛稱其遭人冒│16時49分許匯款│臺中市警察局│
│    │集團成員、│        │            │用名義申辦行動電話│260萬元至戶名 │第一分局刑案│
│    │乙○○、洪│        │            │，且積欠電話費未按│盧嘉賢（由檢察│偵查卷宗第│
│    │翊翔、陳承│        │            │時繳納，需暫時凍結│官另行分案偵辦│54頁至第56頁│
│    │韋、戊○○│        │            │帳戶以防遭人盜領，│）、帳號005132│            │
│    │          │        │            │並進而要求需將帳戶│00000000號郵局│            │
│    │          │        │            │內款項轉匯入指定之│帳戶內        │            │
│    │          │        │            │帳戶內，以免有所損│              │            │
│    │          │        │            │失                │              │            │
└──┴─────┴────┴──────┴─────────┴───────┴──────┘
附表二：
印章九顆、戶名為余佳珍之臺灣中小企業銀行、土地銀行之帳戶
資料一袋、金融卡八張、戶名為莊樹杰之帳戶資料一組、現金二
千元、行動電話五支（分別內含門號0000000000號、
0000000000號、0000000000號、0000
000000號、0000000000號SIM卡），金融帳戶
筆記二本、存摺八本。
